【裁判字號】    99,訴緝,180
【裁判日期】    990819
【裁判案由】    毒品危害防制條例
【裁判全文】
臺灣板橋地方法院刑事判決             99年度訴緝字第180號
公  訴  人  臺灣板橋地方法院檢察署檢察官
被      告  甲○○
上列被告因違反毒品危害防制條例案件，經檢察官提起公訴（98
年度毒偵字第5270號），本院合議庭裁定依簡式審判程序，判決
如下：
    主  文
甲○○犯施用第一級毒品罪，累犯，處有期徒刑壹年貳月。
    事  實
一、甲○○於：（一）民國87年間，因施用第二級毒品案件，經
    本院以87年度毒聲字第3664號裁定送觀察、勒戒後，認無繼
    續施用毒品傾向，由臺灣板橋地方法院檢察署檢察官以87年
    度偵字第27129 號為不起訴處分確定；（二）90年間，因連
    續施用第二級毒品案件（共2 罪），經本院以90年度毒聲字
    第2012號裁定送勒戒處所觀察、勒戒後，認有繼續施用毒品
    傾向，再經本院以90年度毒聲字第2326號裁定令入戒治處所
    施以強制戒治，於91年5 月30日戒治期滿執行完畢，此部分
    犯行並經起訴，經本院以90年度簡字第340 號分別判處有期
    徒刑5 月、6 月，應執行刑為有期徒刑10月確定，於92年3
    月27日因縮短刑期執行完畢出監；（三）93年間，因連續施
    用第一、二級毒品案件，經本院以93年度訴字第646 號分別
    判處有期徒刑1 年又2 月、8 月，應執行有期徒刑1 年6 月
    ，嗣經臺灣高等法院以94年度上訴字第1044號判決駁回上訴
    確定；（四）93年間，因違反槍砲彈藥刀械管制條例案件，
    經本院以93年度重訴字第34號判處有期徒刑4 月，嗣經臺灣
    高等法院以94年度上訴字第908 號判決駁回上訴確定；（五
    ）93年間，因持有第二級毒品案件，經本院以95年度簡字第
    1276號判處有期徒刑3 月確定；（六）94年間，因連續施用
    第一、二級毒品案件，經本院以94年度訴字第1836號分別判
    處有期徒刑1 年又4 月、10月，應執行有期徒刑1 年10月，
    並經撤回上訴確定。上開（四）至（六）部分所示之4 罪刑
    ，嗣經本院以96年度聲減字第1477號裁定減刑，依序減為有
    期徒刑2 月、1 月又15 日 、8 月、5 月，復就（五）、（
    六）已減刑部分合併定應執行有期徒刑1 年又15日，並與（
    三）部分所示之罪接續執行，於97年6 月30日因縮短刑期執
    行完畢出監；（七）97年間，因施用第一級毒品案件，經本
    院以97年度訴字第5086號判處有期徒刑1 年，再經臺灣高等
    法院以98年度上訴字第725 號判決駁回上訴，嗣經最高法院
    以98年度臺上字第3219號判決駁回上訴確定（此部分尚未執
    行）。詎其不知悔改，於前開強制戒治執行完畢後5 年內，
    曾為施用毒品犯行並經法院判刑確定，復基於同時施用第一
    級毒品海洛因、第二級毒品甲基安非他命之犯意，於98年7
    月19日15時許，在其臺北縣三重市○○○路287 號5 樓居所
    內，將第一級毒品海洛因及第二級毒品甲基安非他命置入玻
    璃球內，以火燒烤吸食其煙氣之方式，同時施用第一級毒品
    海洛因及第二級毒品甲基安非他命1 次，嗣於同日17時30分
    許，在上址為警查獲，並扣得甲基非他命19包（淨重共32.8
    公克）、海洛因13包（淨重共10.01 公克）、電子磅秤1 臺
    、吸食器1 組、海洛因殘渣袋3 個，另經甲○○同意採尿送
    驗後，檢驗結果呈嗎啡、甲基安非他命陽性反應，始查悉上
    情。
二、案經臺北縣政府警察局三重分局移送臺灣板橋地方法院檢察
    署檢察官偵查起訴。
    理  由
一、本件被告甲○○所犯係死刑、無期徒刑、最輕本刑為3 年以
    上有期徒刑以外之罪，其於本院準備程序中就被訴事實為有
    罪之陳述，經告知簡式審判程序之旨，並聽取公訴人及被告
    之意見後，合議庭裁定由受命法官獨任進行簡式審判程序。
二、上開事實，業經被告甲○○於警詢、偵訊及本院審理中自白
    甚詳；而被告經警於採集其尿液檢體送驗結果，呈嗎啡及甲
    基安非他命陽性反應一情，亦有臺灣檢驗科技股份有限公司
    濫用藥物檢驗報告（檢體編號：C0000000）、臺北縣政府警
    察局三重分局查獲毒品案件被移送者姓名及代碼對照表在卷
    可稽，另扣得疑似毒品之白色粉末13包及白色晶體19包，經
    送鑑定分別呈第一級毒品海洛因（淨重共10.01 公克）、第
    二級毒品甲基安非他命（淨重共32.8公克）反應，分別有法
    務部調查局濫用藥物實驗室98年8 月11日調科壹字第098230
    21790 號鑑定書、內政部警政署刑事警察局98年8 月18日刑
    鑑字第09800101107 號鑑定書各1 紙存卷可查，復有如事實
    欄所載之物扣案可資佐證。足徵被告上開任意性自白核與事
    實相符，而堪採信，資為斷罪科刑之基礎。被告有事實欄所
    載施用毒品前科，有本院被告前案紀錄表附卷可查，被告於
    觀察、勒戒或強制戒治執行完畢釋放後，5 年內再犯施用毒
    品案件，經法院判處罪刑確定，則其再犯本件施用毒品案件
    ，即非屬毒品危害防制條例第20條第3 項所稱「5 年後再犯
    」之情形，檢察官自應依法追訴（參看最高法院95年5 月9
    日95年度第7 次及97年9 月9 日97年度第5 次刑事庭會議決
    議）。綜上，本件事證明確，被告犯行堪以認定，應依法論
    科。
三、查海洛因及甲基安非他命分屬毒品危害防制條例第2 條第2
    項第1 款、第2 款所稱之第一級、第二級毒品，均不得持有
    、施用。本件被告所為，係犯同條例第10條第1 項之施用第
    一級毒品罪及同條例第10條第2 項之施用第二級毒品罪。被
    告施用前、後持有海洛因或甲基安非他命之低度行為，皆應
    為施用之高度行為所吸收，均不另論罪。被告同時施用第一
    級毒品海洛因及第二級毒品甲基安非他命，係以一行為觸犯
    2 罪名，為想像競合犯，應從一重之施用第一級毒品海洛因
    罪處斷。又被告有事實欄所載前案及執行情形，有臺灣高等
    法院被告全國前案紀錄表在卷可佐，其於有期徒刑執行完畢
    後5 年內，故意再犯本件有期徒刑之罪，為累犯，應依刑法
    第47條第1 項累犯之規定，加重其刑。審酌被告業經觀察、
    勒戒及強制戒治之矯治程序，並由臺灣板橋地方法院檢察署
    檢察官以87年度偵字第27129 號為不起訴處分確定，於矯治
    程序執行完畢出所後，接連施用毒品犯行；且於97年間，因
    施用第一級毒品案件，經判處有期徒刑1 年確定（見上開前
    案紀錄表），竟不知警惕，再犯本案，顯見其不思悔改，自
    制力亦顯不佳；惟施用毒品行為於本質上係屬自我戕害行為
    ，反社會性之程度應屬較低，另被告犯罪後已於本院審理時
    坦承犯行、態度尚可等一切情狀，爰量處如主文所示之刑，
    以示懲儆。至本件上述扣得甲基非他命19包（淨重共32.8公
    克）、海洛因13包（淨重共10.01 公克）、電子磅秤1 臺、
    吸食器1 組、海洛因殘渣袋3 個等物，查係檢察官偵辦被告
    另案所涉販賣第一級毒品海洛因、第二級毒品甲基安非他命
    罪嫌所需之物，爰均不另為沒收之諭知，併予敘明。
四、據上論斷，應依刑事訴訟法第273 條之1 第1 項、第284 條
    之1 、第299 條第1 項前段，毒品危害防制條例第10條第1
    項、第2 項，刑法第11條前段、第47條第1 項、第55條，判
    決如主文。
本案經檢察官黃嘉妮到庭執行職務。
中    華    民    國    99    年    8    月    19     日
                  刑事第三庭  法  官  蘇揚旭
上列正本證明與原本無異。
如不服本判決，應於判決送達後10日內敘明上訴理由，向本院提
出上訴狀 (應附繕本) ，上訴於臺灣高等法院。其未敘述上訴理
由者，應於上訴期間屆滿後20日內向本院補提理由書「切勿逕送
上級法院」。
                              書記官  李郁禎
中    華    民    國    99    年    8     月    20    日
附錄本案論罪科刑之法條：
毒品危害防制條例第10條
施用第一級毒品者，處六月以上五年以下有期徒刑。
施用第二級毒品者，處三年以下有期徒刑。

司法院資訊處製作；財團法人民間司法改革基金會備份。
